da: Blestørrelse: 1; 2; 3; 4; 5; 6; 7; Nyfødt; Preemie; Lille barn; Andet
zh-CN: 尿布尺寸: 1; 2; 3; 4; 5; 6; 7; 新生儿; 早产儿; 幼儿; 其他
hu: Pelenka mérete: 1; 2; 3; 4; 5; 6; 7; Újszülött; Koraszülött; Kisgyermek; Egyéb
it: Taglia del pannolino: 1; 2; 3; 4; 5; 6; 7; Bimbi; Prematuro; Bambino che fa i primi passi; Altro
ro-RO: Dimensiune scutece: 1; 2; 3; 4; 5; 6; 7; Nou-născut; Prematur; Copil micc; Altele
tr: Bebek bezi boyutu: 1; 2; 3; 4; 5; 6; 7; Yenidoğan; Prematüre; Yürümeye başlayan çocuk; Diğer
nl: Grootte luier: 1; 2; 3; 4; 5; 6; 7; Pasgeborene; Preemie; Peuter; Andere
es: Tamaño de pañal: 1; 2; 3; 4; 5; 6; 7; Recién nacido; Prematuro; Niño pequeño; Otros
hr-HR: Veličina pelena: 1; 2; 3; 4; 5; 6; 7; Novorođenčad; Nedonoščad; Mala djeca; Ostalo
nb: Bleiestørrelse: 1; 2; 3; 4; 5; 6; 7; Nyfødt; Preemie; Småbarn; Annen
bg-BG: Размер на пелената: 1; 2; 3; 4; 5; 6; 7; Новородено; Недоносено; Прохождащо; Други
pt-BR: Tamanho da fralda: 1; 2; 3; 4; 5; 6; 7; Recém-nascido; Prematuro; Criança pequena; Outro
fi: Vaipan koko: 1; 2; 3; 4; 5; 6; 7; Vastasyntynyt; Keskonen; Taapero; Muu
sv: Blöjstorlek: 1; 2; 3; 4; 5; 6; 7; Nyfödd; Preemie; Småbarn; Annat
ko: 기저귀 사이즈: 1; 2; 3; 4; 5; 6; 7; 신생아; 미숙아; 유아; 기타
de: Windelgröße: 1; 2; 3; 4; 5; 6; 7; Neugeborenes; Frühchen; Kleinkind; Sonstiges
lt-LT: Sauskelnių dydis: 1; 2; 3; 4; 5; 6; 7; Naujagimiams; Ankstukams; Mažyliams; Kita
ru: Размер подгузника: 1; 2; 3; 4; 5; 6; 7; Новорожденные; Недоношенный; Ребенок ясельного возраста; Другой
ja: おむつのサイズ: 1; 2; 3; 4; 5; 6; 7; 新生; 早産児; 幼児; その他
zh-TW: 尿布尺寸: 1; 2; 3; 4; 5; 6; 7; 新生兒; 早產兒; 學步; 其他
en: Diaper size: 1; 2; 3; 4; 5; 6; 7; Newborn; Preemie; Toddler; Other
fr: Taille de la couche: 1; 2; 3; 4; 5; 6; 7; Nouveau-né; Prématuré; Enfant en bas âge; Autre
th: ขนาดผ้าอ้อม: 1; 2; 3; 4; 5; 6; 7; ทารกแรกเกิด; ทารกที่คลอดก่อนกำหนด; เด็กวัยหัดเดิน; อื่นๆ
sk-SK: Veľkosť plienky: 1; 2; 3; 4; 5; 6; 7; Novorodenec; Predčasne narodené dieťa; Batoľa; Iné
sl-SI: Velikost plenice: 1; 2; 3; 4; 5; 6; 7; Novorojenček; Nedonošenčki; Malček; Drugo
pl: Rozmiar pieluchy: 1; 2; 3; 4; 5; 6; 7; Noworodek; Wcześniak; Dziecko raczkujące; Pozostałe
cs: Velikost plenek: 1; 2; 3; 4; 5; 6; 7; Novorozenci; Předčasně narozené děti; Batolata; Jiné
el: Μέγεθος πάνας: 1; 2; 3; 4; 5; 6; 7; Νεογέννητο; Πρόωρο μωρό; Νήπιο; Άλλο
pt-PT: Tamanho da fralda: 1; 2; 3; 4; 5; 6; 7; Recém-nascido; Prematuro; Criança; Outro
vi: Cỡ tã: 1; 2; 3; 4; 5; 6; 7; Trẻ sơ sinh; Trẻ sinh non; Trẻ mới biết đi; Khác